【裁判字號】    98,交聲,1584
【裁判日期】    981030
【裁判案由】    交管條例聲異
【裁判全文】
臺灣板橋地方法院交通事件裁定        98年度交聲字第1584號
原處分機關  交通部公路總局臺北區監理所
異  議  人
即受處分人  甲○○
上列異議人即受處分人因違反道路交通管理處罰條例案件，對於
交通部公路總局臺北區監理所中華民國98年6 月5 日以北監自裁
字第裁40-CG0000000號所為之處分（原舉發案號：臺北縣政府北
縣警交字第CG0000000號），聲明異議，本院裁定如下：
    主  文
異議駁回。
    理  由
一、原處分意旨略以：異議人即受處分人甲○○所有之車牌號碼
    ３３３１－ＫＧ號自用小客車，於民國九十七年五月十日上
    午八時四十五分許，行經臺北縣土城市○○路○段與承天路
    口，因跨越兩條車道行駛違規，經警拍照後掣單逕行舉發，
    爰依道路交通管理處罰條例第四十五條第十二款規定，裁處
    罰鍰新臺幣（下同）一千八百元，並記違規點數一點。
二、異議人則以：伊所有之上開車輛，於舉發當日根本沒去過臺
    北縣土城市，亦未接獲違規照片，應係員警將車牌字母「Ｃ
    」誤認為「Ｇ」而舉發錯誤，為此聲明異議云云。
三、按汽車駕駛人，爭道行駛有任意跨越兩條車道行駛者，處六
    百元以上一千八百元以下罰鍰，並予記違規點一點，道路交
    通管理處罰條例第四十五條第十二款、第六十三條第一項第
    一款分別定有明文。次按汽車駕駛人未依規定行駛車道，經
    以科學儀器取得證據資料證明其行為違規，當場不能或不宜
    攔截製單舉發者，得對汽車所有人逕行舉發，如汽車所有人
    認為受舉發之違規行為應歸責他人者，應於通知單記載之應
    到案日期前，檢附相關證據及足資辨識、通知應歸責人之證
    明文件，向處罰機關告知應歸責人，處罰機關應即另行通知
    應歸責人到案依法處理，逾期未依規定辦理者，仍依道路交
    通管理處罰條例各該違反條款規定處罰，道路交通管理處罰
    條例第七條之二第一項第七款、第二項第五款、第四項、違
    反道路交通管理事件統一裁罰基準及處理細則第三十六條亦
    分別定有明文。
四、經查：
  (一)異議人所有之３３３１－ＫＧ號自用小客車，於前揭時、地
    ，因任意跨越兩條車道行駛違規之事實，有臺北縣政府警察
    局九十八年七月十日北縣警交字第０９８００９６５２５號
    函暨檢送之採證照片二張在卷可稽，依採證照片顯示之情狀
    以觀，上開車輛於九十七年五月十日上午八時四十五分五十
    七秒第一次採證拍照時，左側車身已跨越分隔車道之雙白線
    ，仍繼續前行，至第二次拍照採證之同日上午八時四十五分
    五十九秒時，該車位於路口停止線附近，且大部分車身已駛
    入內側第一車道，惟右側車輪仍在雙白線以外之另一車道上
    ，自屬跨越兩條車道行駛之違規行為無訛。
  (二)再觀諸上開採證照片中之違規自用小客車，其車牌號碼為「
    ３３３１－ＫＧ」，十分清晰可辨，ＴＯＹＯＴＡ廠牌及銀
    色之車廠、車身等特徵，亦與卷附之「３３３１－ＫＧ」號
    自用小客車車籍資料相符，而「３３３１－ＫＣ」號自用小
    客車之車身顏色為紅色，另有汽車車籍資料一紙附卷可參，
    足認並無誤認車牌號碼之可能，異議人辯稱：員警恐係將車
    牌字母「Ｃ」誤認為「Ｇ」而舉發錯誤云云，並非事實，要
    無可採。
  (三)況本件未依規定行駛車道之違規，揆諸前揭道路交通管理處
    罰條例第七條之二第一項第七款、第二項第五款、第四項及
    違反道路交通管理事件統一裁罰基準及處理細則第三十六條
    等規定，員警本即得以科學儀器採證後，對汽車所有人逕行
    舉發，且如受罰之汽車所有人未能檢附相關證據及足資辨識
    應歸責人之證明文件，向處罰機關告知應歸責人時，原處分
    機關仍應對車輛所有人處罰，而異議人迄未提出應歸責人之
    相關資料以供審酌，是以原處分機關依採證照片所示內容，
    對違規車輛之所有人裁罰，自屬有據。
五、綜上所述，異議人所有之３３３１－ＫＧ號自用小客車，於
    前揭時、地，確有跨越兩條車道行駛之違規，堪予認定。從
    而原處分機關援引首揭規定，對異議人裁處罰鍰一千八百元
    ，並記違規點數一點，於法並無違誤。本件異議人之異議為
    無理由，應予駁回。
據上論斷，應依道路交通管理處罰條例第八十七條第二項，道路
交通案件處理辦法第十九條，裁定如主文。
中    華    民    國    98    年    10    月    30    日
                  交通法庭  法  官  劉元斐
上列正本證明與原本無異。
如不服本裁定，應於裁定送達後五日內敘明抗告理由，向本院提
出抗告狀。
                            書記官  張懿端
中    華    民    國    98    年    10    月    30    日


司法院資訊處製作；財團法人民間司法改革基金會備份。
